臺灣苗栗地方法院刑事判決
110年度侵訴字第34號
公  訴  人  臺灣苗栗地方檢察署檢察官
被      告  張春榮

                    住苗栗縣○○市○○里00鄰○○路○段00                    0巷0號0樓
指定辯護人  李基益律師(義務辯護)
上列被告因妨害性自主案件，經檢察官提起公訴 （109年度偵字
第6615號），本院判決如下：
    主  文
甲○○犯強制性交罪，處有期徒刑肆年陸月。
　　犯罪事實
一、甲○○於民國109年9月17日下午，替址設苗栗縣○○鎮○○○○○○○○
    ○○○○號BH000-A109101之女子（下稱A女，真實姓名年籍詳如
    卷內真實姓名對照一覽表）位於苗栗縣竹南鎮佳北二街(地
    址詳卷)之租屋處。甲○○替A女換好床架並下樓後，因忘記給
    A女簽收出貨單，故再次返回A女之上開租屋處，待A女開門
    後，竟基於強制性交之犯意，於同日15時12分至23分許之間
    ，在A女之上開租屋處內，違反A女之意願，先將A女推倒在
    床，復由上壓制A女、親吻A女嘴巴並脫下A女褲子，再以一
    手壓制A女，一手扶住自己生殖器插入A女生殖器之方式，對
    A女強制性交得逞。
二、案經A女訴由苗栗縣警察局竹南分局報告臺灣苗栗地方檢察
    署檢察官偵查起訴。
    理  由
一、按行政機關、司法機關及軍法機關所製作必須公示之文書，
     不得揭露被害人之姓名、出生年月日、住居所及其他足資
    識 別被害人身分之資訊，性侵害犯罪防治法第12條第2項定
    有明文。本件判決書如記載被害人A女、A女之姐即代號B之
    女子(真實姓名年籍資料詳如臺灣苗栗地方檢察署秘密證人
    姓名代號對照表，下稱B女)等資料，有揭露足以識別被害人
    A女身分資訊之虞，爰依上開規定均予以隱匿。
二、本判決所引用被告甲○○以外之人於審判外之言詞或書面陳述
    ，業經本院於審判程序對當事人提示並告以要旨，檢察官、
    被告及辯護人均未就其證據能力聲明異議（見本院卷第57、
    58、83至86頁），應認已獲一致同意作為證據，本院審酌相
    關陳述作成時之情況，尚無違法或證明力明顯過低之瑕疵，
    與本案待證事實復具有相當關連性，認為適當，不論該等傳
    聞證據是否具備刑事訴訟法第159條之1至第159條之4所定情
    形，依同法第159條之5第1項規定，均得作為證據（最高法
    院105年度台上字第3007號判決意旨參照）。至於以下認定
    犯罪事實所憑之非供述證據，皆查無經偽造、變造或違法取
    得之情事，且與本案待證事實具有自然之關連性，亦有證據
    能力。
三、上開犯罪事實，訊據被告於本院審理中坦承不諱(見本院卷
    第55、56、87、88頁)，核與證人即告訴人A女、證人林修億
    (即卷內代號BH000-A109101B)、杜銀津於警詢及偵訊，證人
    B女、呂翼丞於偵訊中證述之情節相符（見偵卷第53至67、1
    07至110、123至127、131、132、135、136、151、152頁）
    ，並有為恭醫療財團法人為恭紀念醫院受理疑似性侵害事件
    驗傷診斷書、內政部警政署刑事警察局109年10月28日刑生
    字第0000000000000號鑑定書各1份，現場照片1張、監視翻
    拍照片5張在卷可考（見偵卷密封袋），足認被告之自白與
    事實相符，洵堪採信。本案事證明確，被告犯行堪以認定，
    應予依法論科。
四、論罪科刑：
  ㈠核被告所為，犯刑法第221條第1項之強制性交罪。又被告對A
    女為強制性交行為前親吻A女之猥褻行為，核係著手強制性
    交前之階段行為，不另論罪（最高法院74年度台上字第6056
    號判決同此意旨）。　　
　㈡爰以行為人之責任為基礎，審酌被告前已有懲治盜匪條例、
    偽造文書、竊盜等犯罪科刑紀錄，此有臺灣高等法院被告前
    案紀錄表1份在卷可參，素行難稱良好，竟仍不思自省，未
    能尊重他人之性自主權利，僅為滿足一己私慾，漠視A女之
    性決定權及身體控制權，利用送床具至A女租屋處之機會，
    藉此違反A女意願而對A女為前述強制性交之行為，已造成A
    女難以抹滅之心理創傷，所為實應嚴予譴責非難，兼衡其犯
    後於警詢、偵訊時均矢口否認、於本院審理中始坦承強制性
    交犯行之態度，及其雖表示有與A女和解意願，然因A女並無
    和解意願以致未能成立和解，另審酌被告於本院審理中自陳
    從事運輸業司機、月收入新臺幣3萬5,000元、高中畢業之智
    識程度，已離婚、須扶養母親及1名7歲兒子、母親有高血壓
    及白內障之家庭生活狀況等一切情狀，量處如主文所示之刑
    。
據上論斷，應依刑事訴訟法第299條第1項前段，刑法第221條第1
項，判決如主文。
本案經檢察官徐一修提起公訴，檢察官楊岳都到庭執行職務。
中　　華　　民　　國　　111 　年　　5 　　月　　17  　日
                  刑事第四庭  審判長法  官  羅貞元
　　　　　　　　　
                                    法  官  申惟中　　　
　　　　　　　　　　　　　　　　　　
　　　　　　　　　　　　　　　　　　法  官  郭世顏　
以上正本證明與原本無異。　　　　　　　　　　　　　　　　如不服本判決應於收受判決後20日內向本院提出上訴書狀，並應敘述具體理由。其未敘述上訴理由者，應於上訴期間屆滿後20日內向本院補提理由書(均須按他造當事人之人數附繕本)「切勿逕送上級法院」。告訴人或被害人如對本判決不服者，應具備理由請求檢察官上訴，其上訴期間之計算係以檢察官收受判決正本之日期為準。　　　　　　　　　　　　　　　　　　　　　　　　　　　　　　　　　　　　          書記官  呂  彧
中　　華　　民　　國　　111 　年　　5 　　月　　17　　日
附記本案論罪法條：
中華民國刑法第221條
對於男女以強暴、脅迫、恐嚇、催眠術或其他違反其意願之方法
而為性交者，處3年以上10年以下有期徒刑。
前項之未遂犯罰之。